臺灣高雄地方法院刑事判決　　　　　　　　　　　　九十一年度易字第二六四六號
　　公　訴　人　臺灣高雄地方法院檢察署檢察官
　　被　　　告　甲○○○
右列被告因竊盜案件，經檢察官提起公訴（九十一年度偵字第一三九○一號），本院
判決如左：
    主  文
甲○○○共同攜帶兇器竊盜，處有期徒刑拾月。
扳手陸支、鉗子貳支均沒收。
    事  實
一、甲○○○先後於民國八十一年、八十五年因違反肅清煙毒條例案件，分別經本院
    判處有期徒刑三年四月、三年八月、三年四月，應接續執行至九十五年四月二日
    始期滿，並於九十一年二月十八日假釋出監，交付保護管束，竟不知悔改，與綽
    號「阿國」之不詳姓名成年男子共同意圖為自己不法之所有，於九十一年七月一
    日上午七時三十分許，由甲○○○駕駛其不知情之配偶邱秀琴所有車號ＶＣ─七
    九一二號自用小貨車，搭載綽號「阿國」之男子，至高雄縣大寮鄉○○段潮州寮
    小段一六二五號乙○○所有之工廠外，並共同攜帶客觀上足以對人之生命、身體
    、安全構成威脅，可供兇器使用之扳手六支、鉗子二支，趁該工廠大門未上鎖，
    推開大門潛入該工廠內，竊取乙○○所有電纜線約五十公尺（價值約新台幣【以
    下同】五千元），得手後，以鉗子將電纜線剪成數段時，適乙○○進入工廠發覺
    ，將逃至工廠旁鳳梨園之甲○○○逮捕，報警處理，並在現場扣得綽號「阿國」
    之男子所有供其與甲○○○竊取電纜線所用之扳手六支、鉗子二支，綽號「阿國
    」之男子則趁隙逃逸。
二、案經高雄縣警察局林園分局移送臺灣高雄地方法院檢察署檢察官偵查起訴。
    理  由
一、訊之被告甲○○○矢口否認有何竊盜犯行，辯稱：是綽號「阿國」之男子要求伊
    載至該工廠上班，並叫伊在外等一下，伊等約三十分鐘後，「阿國」未回來，伊
    始進入工廠找他云云。
二、經查，被告於右揭時、地，駕駛其配偶邱秀琴所有之車號ＶＣ─七九一二號自用
    小貨車，至被害人乙○○工廠前，並與綽號「阿國」之男子攜帶扳手六支、鉗子
    二支進入工廠內竊取電纜線之事實，業據乙○○於警訊中指訴：我於九十一年七
    月一日上午七時五十分許至工廠內巡視，見到被告與一名不詳姓名之男子迅速從
    廠房內逃逸，現場留有剪好之兩堆電線且旁邊放一批工具，我隨即報警前往追捕
    ，查獲被告，廠房外放一部車號ＶＣ─七九一二號自用小貨車，之前曾見該車停
    放好幾次等語在卷（九十一年七月一日警訊筆錄）；乙○○於偵訊中復指訴：當
    天七時五十分許，我去工廠打開大門時，看到有二人從工廠旁之鳳梨園跑出來，
    我就立即追捕並逮捕被告，才帶他進入工廠，並發現被告是偷電纜線，現場留有
    已綑綁好之電纜線，那些電纜線是工廠電錶通到工廠內，被告已將電纜線剪成數
    段，長度約五十公尺，被告的小貨車是停在離工廠約三十公尺遠，我看到被告時
    ，他是在工廠圍牆邊，不是在車上等語明確（偵卷第二十一、二十二頁），被告
    就其駕駛前開小貨車與綽號「阿國」之男子一同至乙○○之工廠，綽號「阿國」
    之男子推開未鎖之大門進入工廠內之事實，亦據被告於警訊及偵訊中陳明在卷。
    被告雖以前揭情詞置辯，惟查，被告係自乙○○工廠內逃出，在工廠旁鳳梨園遭
    乙○○所逮捕等情，業據乙○○於警、偵訊中陳明，又被告若係搭載綽號「阿國
    」之男子上班，衡諸常情，應將小貨車停在工廠大門前，且綽號「阿國」之男子
    既係在工廠上班，且該小貨車係被告之妻邱秀琴所有，被告於偵訊中亦陳明當天
邱秀琴需要用車，則被告到達工廠後，俟「阿國」下車，應即駛離，顯無在工廠
    外等候長達三十分鐘之理，被告所辯顯係事後避重就輕之詞，不足採信。此外，
    並有現場照片四張、車籍作業系統─查詢認可資料、贓物認領保管單各一份在卷
    可稽，並有扳手六支、鉗子二支扣案可資佐證，扣案之扳手六支均屬鐵質，其中
    五支係梅花扳手，長約二十五公分，一支係開口扳手，長約二十公分，另鉗子二
    支亦係鐵質，其中一支係老虎鉗，長約二十公分，另一支係斜口鉗，長約十五公
    分，均質地堅硬，業據本院勘驗屬實（本院九十一年九月十六日審判筆錄），客
    觀上自足以對人之生命、身體、安全構成威脅，應為兇器之一種，亦堪認定。綜
    上所述，本件事證明確，被告上開竊盜犯行，洵堪認定，應予依法論科。
三、按刑法第三百二十一條第一項第三款之攜帶兇器竊盜罪，係以行為人攜帶兇器竊
    盜為其加重條件，此所謂之兇器，其種類並無限制，凡客觀上足以對人之生命、
    身體、安全構成威脅，具有危險性之兇器均屬之，且祇須行竊時攜帶此種具有危
    險性之兇器為已足，並不以攜帶之初有行兇之意圖為必要（最高法院七十九年台
    上字第五二五三號判例意旨可資參照）。被告與綽號「阿國」之男子行竊時所攜
    帶之扳手六支、鉗子二支，雖係供其等行竊之工具，然該扳手及鉗子客觀上足以
    對人之生命、身體、安全構成威脅，應為兇器之一種，至為明確，故被告所為，
    核係犯刑法第三百二十一條第一項第三款之攜帶兇器竊盜罪。被告與綽號「阿國
    」之成年男子間，就上開竊盜犯行，有犯意聯絡及行為分擔，均為共同正犯。審
    酌被告前有多次煙毒前科，應執行至九十五年四月二日，有臺灣高等法院被告全
    國前案紀錄表及臺灣高雄地方法院檢察署刑案資料查註紀錄表等在卷可參，素行
    不佳，於假釋中更犯罪，惡性非輕，且犯後否認犯行，態度不佳等情狀，量處如
    主文所示之刑。被告行竊時所持用之扳手六支、鉗子二支，係共犯「阿國」所有
    供被告及「阿國」犯罪所用之物，業據被告陳明在卷，爰依刑法第三十八條第一
    項第二款併予宣告沒收。
據上論斷，應依刑事訴訟法第二百九十九條第一項前段，刑法第二十八條、第三百二
十一條第一項第三款、第三十八條第一項第二款，判決如主文。
中      華      民      國      九十一      年    九    月    二十三    日
                                  臺灣高雄地方法院刑事庭
                        法  官    涂裕洪
右正本證明與原本無異。
如不服本判決，應於判決送達後十日內，向本院提出上訴狀。
                                      書記官    賴佳慧
中    華    民    國      九十一      年      九      月      二十五    日
附錄本判決論罪科刑法條：
刑法第三百二十一條：
  犯竊盜罪而有左列情形之一者，處六月以上五年以下有期徒刑：
  一、於夜間侵入住宅或有人居住之建築物、船艦，或隱匿其內而犯之者。
  二、毀越門扇、牆垣或其他安全設備而犯之者。
  三、攜帶兇器而犯之者。
  四、結夥三人以上而犯之者。
  五、乘火災、水災或其他災害之際而犯之者。
  六、在車站或埠頭而犯之者。
  前項之未遂罰之。
